【裁判字號】    94,訴,1645
【裁判日期】    950227
【裁判案由】    毒品危害防制條例
【裁判全文】
臺灣臺北地方法院刑事判決              94年度訴字第1645號
公  訴  人  臺灣臺北地方法院檢察署檢察官
被      告  甲○○
上列被告因違反毒品危害防制條例案件，經檢察官提起公訴（九
十四年度毒偵字第三四二八號）及移送併辦（九十四年度毒偵字
第三三九六號），嗣於本院準備程序進行中，被告就被訴事實為
有罪之陳述，經本院合議庭裁定由受命法官獨任進行簡式審判程
序，本院判決如下：
    主  文
甲○○連續施用第一級毒品，累犯，處有期徒刑捌月，扣案之第
一級毒品海洛因貳包（不含空包裝袋，淨重共為零點公克）均
沒收銷燬之，海洛因之包裝袋貳只（重量共為零點肆陸公克）及
注射針筒支（已使用）均沒收；又連續施用第二級毒品，累犯
，處有期徒刑伍月，扣案之第二級毒品安非他命壹包（不含空包
裝袋，淨重零點壹零伍公克）沒收銷燬之，安非他命之包裝袋壹
只（重量零點壹柒公克）及安非他命吸食器壹個均沒收。應執行
有期徒刑壹年，扣案之第一級毒品海洛因貳包（不含空包裝袋，
淨重共為零點公克）、第二級毒品安非他命壹包（不含空包裝
袋，淨重零點壹零伍公克）均沒收銷燬之，海洛因之包裝袋貳只
（重量共為零點肆陸公克）、安非他命之包裝袋壹只（重量零點
壹柒公克）、注射針筒支（已使用）及安非他命吸食器壹個均
沒收。
    事  實
一、甲○○前於民國九十年間因施用第一級毒品海洛因、第二級
    毒品安非他命案件，經本院於九十年十一月十五日以九十年
    度毒聲字第二四九四號裁定送勒戒處所觀察、勒戒後，認有
    繼續施用毒品之傾向，復於九十一年四月十六日以九十一年
    度毒聲字第七八四號裁定令入戒治處所施以強制戒治一年，
    並於九十一年六月二十一日以九十一年度訴字第三七○號判
    決分別判處有期徒刑七月、六月，應執行有期徒刑一年確定
    。嗣因無繼續戒治之必要，經本院於九十一年十二月十三日
    以九十一年度毒聲字第二五二七號裁定停止強制戒治並交付
    保護管束，保護管束於九十二年七月十一日期滿，而於九十
    二年八月八日入監執行上開徒刑，甫於九十三年六月六日因
    縮短刑期執行完畢（起訴書及併辦意旨書誤載為九十三年六
    月七日執行完畢）。詎猶不知悔改，明知海洛因及安非他命
    分別為毒品危害防制條例第二條第二項第一款、第二款所定
    之第一級、第二級毒品，不得持有及施用，竟仍基於施用第
    一級毒品海洛因、第二級毒品安非他命之概括犯意，自九十
    四年八月某日時起至同年十月二十五日為警採尿時回溯二十
    六小時內之某時（不包含為警查獲時起至採尿時止之期間）
    止，在臺北縣新店市○○路四二號三樓住處，連續先後多次
    將海洛因加水稀釋後，使用注射針筒將海洛因注射至手臂之
    血管內之方式，施用第一級毒品海洛因；另自九十四年八月
    某日時起至同年十月二十五日為警採尿時回溯九十六小時內
    之某日時（不包含為警查獲時起至採尿時止之期間）止，在
    臺北縣新店市○○路四二號三樓住處，連續先後多次以將安
    非他命置放於玻璃吸食器內，用火燒烤加熱後再吸食其霧化
    氣體之方式，施用第二級毒品安非他命。嗣於九十四年八月
    二十九日下午四時五十分許，在臺北市○○區○○路五四號
    前為警查獲，並當場扣得注射針筒一支（已使用）；又於同
    年十月二十五日晚上九時五分許，在臺北縣新店市○○路四
    二號前為警查獲，並經其同意警員進入其住處內實施搜索，
    而扣得海洛因二包（淨重共為零點三公克，空包裝共重零點
    四六公克）、安非他命一包（淨重零點一二公克，空包裝重
    零點一七公克）、注射針筒二支（已使用）及安非他命吸食
    器一個。
二、案經臺北市政府警察局文山第一分局移送臺灣臺北地方法院
    檢察署檢察官偵查起訴及臺北縣政府警察局板橋分局報請臺
    灣臺北地方法院檢察署檢察官併案審理。
    理  由
一、上開事實，業據被告甲○○於本院審理時坦承不諱，而被告
    於九十四年八月二十九日、十月二十五日為警查獲當時所採
    之尿液，經分別送臺灣檢驗科技股份有限公司以酵素免疫分
    析法（ＥＩＡ）初步檢驗，再以氣相層析質譜儀法（ＧＣ／
    ＭＳ）確認檢驗結果，均呈鴉片類及安非他命類陽性反應，
    此有臺灣檢驗科技股份有限公司九十四年九月十三日、十一
    月十四日濫用藥物尿液檢驗報告各一份在卷可稽。又於九十
    四年十月二十五日扣案之海洛因二包（淨重共為零點三公克
    ，空包裝共重零點四六公克）經送法務部調查局鑑定結果確
    均含有第一級毒品海洛因成分，此有法務部調查局九十四年
    十二月三十日調科壹字第○二○○○七六一○號鑑定通知書
    一份附卷可稽。再於九十四年十月二十五日扣案之安非他命
    一包（淨重零點一二公克，因鑑驗使用零點零一五公克，驗
    餘淨重零點一零五公克，空包裝重零點一七公克）經送臺灣
    檢驗科技股份有限公司以酵素免疫分析法（ＥＩＡ）初步檢
    驗，再以氣相層析質譜儀法（ＧＣ／ＭＳ）確認檢驗結果，
    呈安非他命類陽性反應，此有臺灣檢驗科技股份有限公司九
    十四年十一月十一日濫用藥物檢驗報告一份在卷可佐。被告
    前於九十年間因施用第一級毒品海洛因、第二級毒品安非他
    命案件，經本院於九十年十一月十五日以九十年度毒聲字第
    二四九四號裁定送勒戒處所觀察、勒戒後，認有繼續施用毒
    品之傾向，復於九十一年四月十六日以九十一年度毒聲字第
    七八四號裁定令入戒治處所施以強制戒治一年，嗣因無繼續
    戒治之必要，經本院於九十一年十二月十三日以九十一年度
    毒聲字第二五二七號裁定停止強制戒治並交付保護管束，保
    護管束於九十二年七月十一日期滿等情，有臺灣高等法院被
    告前案紀錄表一份在卷可按，被告任意性自白與事實相符，
    應堪採信。綜上所述，本件事證明確，被告犯行堪以認定，
    應依法論科。
二、按海洛因、安非他命分別係屬毒品危害防制條例第二條第二
    項第一款、第二款所規定之第一級、第二級毒品，是核被告
    所為，係犯毒品危害防制條例第十條第一項之施用第一級毒
    品海洛因罪、同條例第十條第二項之施用第二級毒品安非他
    命罪。被告施用第一級毒品海洛因、第二級毒品安非他命前
    後，持有第一級毒品海洛因、第二級毒品安非他命之低度行
    為，應各為其施用之高度行為所吸收，均不另論罪。又被告
    先後多次施用第一級毒品海洛因、第二級毒品安非他命之犯
    行，均時間緊接，方法相同，觸犯構成要件相同之罪名，顯
    均係基於概括犯意為之，依連續犯規定論以一罪，並依法加
    重其刑。被告所犯前開施用第一級毒品、第二級毒品二罪，
    犯意各別，行為不同，應分論併罰。公訴人雖僅就被告於九
    十四年八月二十九日下午四時五十分許為警查獲前分別回溯
    二十六小時及九十六小時內之某時，施用第一級毒品海洛因
    及第二級毒品安非他命部分起訴，惟被告除於前開九十四年
    八月二十九日下午四時五十分許為警查獲之施用第一級毒品
    海洛因及施用第二級安非他命犯行各一次外，被告自九十四
    年八月某日時起至同年十月二十五日為警採尿時分別回溯二
    十六小時及九十六小時內之某時（不含為警查獲時起至採尿
    時止之期間）止，在臺北縣新店市○○路四二號三樓住處，
    亦連續多次施用第一級毒品海洛因、第二級毒品安非他命，
    此部分與已起訴有罪部分時間緊接、方法相同、犯意概括，
    有連續犯之裁判上一罪關係，為起訴效力所及，本院自應併
    予審理論究，併此敘明。查被告前於九十年間因施用第一級
    毒品海洛因、第二級毒品安非他命案件，經本院於九十一年
    六月二十一日以九十一年度訴字第三七○號判決分別判處有
    期徒刑七月、六月，應執行有期徒刑一年確定，甫於九十三
    年六月六日因縮短刑期執行完畢，有臺灣高等法院被告前案
    紀錄表一份在卷可按，其受有期徒刑之執行完畢，五年以內
    再犯有期徒刑以上之罪，為累犯，應依刑法第四十七條規定
    ，加重其刑。爰審酌被告前於戒治處所施行強制戒治，經評
    估認無繼續強制戒治必要後，未把握自新機會，又再次施用
    足以導致人體機能發生依賴性、成癮性及抗藥性等障礙之第
    一級毒品海洛因、第二級毒品安非他命，對個人身心戕害甚
    鉅，素行不佳，惟念其犯罪後態度良好及其犯罪之動機、目
    的、手段、方法、品行、智識程度等一切情狀，分別量處如
    主文所示之刑，並定其應執行之刑。又扣案之第一級毒品海
    洛因二包（不含空包裝袋，淨重共為零點三公克）、第二級
    毒品安非他命一包（不含空包裝袋，驗餘淨重零點一零五公
    克），均依毒品危害防制條例第十八條第一項前段規定宣告
    沒收並銷燬之。另扣案之海洛因之包裝袋二只（重量共為零
    點四六公克）及安非他命之包裝袋一只（重量零點一七公克
    ）均有防止毒品裸露、逸出及潮濕之功用，並均便於攜帶使
    用，與注射針筒三支（以使用）、安非他命吸食器一個均為
    供被告犯罪所用之物，且屬被告所有，業據被告陳明在卷，
    應依刑法第三十八條第一項第二款之規定宣告沒收。
據上論斷，應依刑事訴訟法第二百七十三條之一第一項、第二百
九十九條第一項前段，毒品危害防制條例第十條一項、第二項、
第十八條第一項前段，刑法第十一條前段、第五十六條、第四十
七條、第三十八條第一項第二款、第五十一條第五款、第九款、
第十款，判決如主文。
本件經檢察官陳以敦到庭執行職務
中    華    民    國  九十五  年    二    月  二十七  日
                臺灣臺北地方法院刑事第二庭
                    法      官  雷淑雯
以上正本證明與原本無異。
如不服本判決，應於判決送達後十日內，向本院提出上訴狀。
                    書  記  官  陳弘文
中    華    民    國  九十五  年    二    月  二十七  日
附錄：本案論罪科刑法條全文
毒品危害防制條例第十條：
施用第一級毒品者，處六月以上五年以下有期徒刑。
施用第二級毒品者，處三年以下有期徒刑。


司法院資訊處製作；財團法人民間司法改革基金會備份。
